臺灣花蓮地方法院刑事判決　　　　　　　　96年度易字第17號
公　訴　人　臺灣花蓮地方法院檢察署檢察官
被　　　告　戊○○
上列被告因竊盜案件，經檢察官提起公訴（95年度偵字第6031號
），由本院合議庭裁定改依簡式審判程序審理，並判決如下：
    主  文
戊○○竊盜，處拘役貳拾日，如易科罰金，以銀元參佰元即新臺
幣玖佰元折算壹日；又竊盜，處拘役參拾日，如易科罰金，以新
臺幣壹仟元折算壹日；又竊盜，處拘役貳拾日，如易科罰金，以
新臺幣壹仟元折算壹日；又竊盜，處拘役貳拾伍日，如易科罰金
，以新臺幣壹仟元折算壹日；又竊盜，處拘役貳拾日，如易科罰
金，以新臺幣壹仟元折算壹日；又竊盜，處拘役拾伍日，如易科
罰金，以新臺幣壹仟元折算壹日。應執行拘役壹佰日，如易科罰
金，以銀元參佰元即新臺幣玖佰元折算壹日。
    事  實
一、戊○○意圖為自己不法之所有，先後於附表所示之時間、地
    點，分別竊取乙○○、甲○○、丁○○、己○○及庚○○ 5
    等人如附表所示之財物，戊○○得手後，再將之轉售予不知
    情之加興資源回收場負責人莊淑美等人，所得款項供己花用
    ，嗣為警循線查獲，始知悉上情。
二、案經丁○○訴由花蓮縣警察局吉安分局報告臺灣花蓮地方法
    院檢察署檢察官偵查起訴。
    理  由
一、上開犯罪事實，業經被告戊○○迭於警詢、偵查中及本院審
    理時供承不諱，核與告訴人丁○○、被害人乙○○、甲○○
    己○○及庚○○於警詢時所指述財物失竊之情節大致相符，
    且證人莊淑美於警詢時亦證述被告確有將馬達2組及鋁門4組
    持以變賣之事實；此外，復有讓渡切結書影本、行竊現場圖
    及現場照片等附卷可稽，足認被告自白與事實相符，是以本
    件事證明確，被告犯行堪以認定，應依法論科。
二、核被告所為，係犯刑法第320條第1項竊盜罪。又被告先後 6
    次竊盜之犯行，犯意各別，行為互異，應予論併罰之。爰審
    酌被告前有妨害自由及違反臺灣地區與大陸地區人民關係條
    例等之前科紀錄，素行不佳，且於本件接連竊取他人之財物
    ，缺乏尊重他人財產法益之觀念，惡性不輕，惟所竊取財物
    之價值均不高，對被害人造成之損害尚屬有限，以及其於事
    發後自始坦承犯行，犯後態度尚稱良好等一切情狀，各量處
    如主文所示之刑，並均諭知易科罰金之折算標準，以及定其
    應執行之刑。
三、又按被告於附表編號一之竊盜行為後，刑法第41條有關易科
    罰金折算標準之規定，業於94年1月7日經立法院修正通過，
    並自95年7月1日施行，其中修正前第41條第 1項前段係規定
    「犯最重本刑為五年以下有期徒刑以下之刑之罪，而受六個
    月以下有期徒刑或拘役之宣告，因身體、教育、職業、家庭
    之關係或其他正當事由，執行顯有困難者，得以一元以上三
    元以下折算一日，易科罰金。」（依罰金罰鍰提高標準條例
    第2條前段《已修正刪除》規定，就其原定數額提高為100倍
    折算 1日，則本件被告行為時之易科罰金折算標準，應以銀
    元300元折算1日；再依現行法規所定貨幣單位折算新臺幣條
    例第2條規定，折算為新臺幣後，應以新臺幣900元折算為 1
    日），惟修正後之新法第41條第 1項前段則為「犯最重本刑
    為五年以下有期徒刑以下之刑之罪，而受六個月以下有期徒
    刑或拘役之宣告者，得以新臺幣一千元、二千元或三千元折
    算一日，易科罰金。」，經比較修正前後之易科罰金折算標
    準，應以95年7月1日修正公布施行前之規定，較有利於行為
    人，自應依刑法第2條第1項前段，適用行為時即修正前之刑
    法第41條第1項前段規定，定其折算標準。再按「於94年1月
    7日刑法修正施行前犯併合處罰數罪中之1罪，且該數罪均符
    合第41條第 1項得易科罰金之規定者，適用90年1月4日修正
    之刑法第41條第2項規定」，刑法施行法第3條之1第3項亦定
    有明文。查本件被告所犯附表編號一之竊盜罪，係於刑法修
    正施行前所為，且其所犯其他竊盜罪均符合第41條第 1項得
    易科罰金之規定，於併合處罰並定應執行刑時，應適用修正
    前刑法第41條定易科罰金之折算標準，附此敘明（臺灣高等
    法院暨所屬法院因應新修正刑法施行法律問題座談會審查結
    論《第5號提案》參照）。
四、另按被告於附表編號一之竊盜行為後，刑法第51條有關數罪
    併罰定應執行刑之規定，業於民國94年1月7日經立法院修正
    通過，並自95年7月1日施行，其中修正前刑法第51條第 6款
    原規定：「宣告多數拘役者，比照前款定其刑期。（即於各
    刑中之最長期以上，各刑合併之刑期以下，定其刑期）。但
    不得逾四個月。」，惟修正後刑法第51條第6款則規定：「
    宣告多數拘役者，比照前款定其刑期。（即於各刑中之最長
    期以上，各刑合併之刑期以下，定其刑期）。但不得逾一百
    二十日。」，經比較新舊法之結果，新修正刑法第51條第 6
    款，並未較有利於行為人，自應依刑法第2條第1項前段，適
    用修正前之第51條第 6款規定，定其應執行之刑（裁判確定
    前犯數罪，其中 1罪在新法施行前者亦同，可參照最高法院
    95年5月23日第8次刑事庭會議決議第5點）。
五、末按「除被告所犯為死刑、無期徒刑、最輕本刑為 3年以上
    有期徒刑之罪或高等法院管轄第1審案件者外，於前條第1項
    程式進行中，被告先就被訴事實為有罪之陳述時，審判長得
    告知被告簡式審判程式之旨，並聽取當事人、代理人、辯護
    人及輔佐人之意見後，裁定進行簡式審判程式。」刑事訴訟
    法第273條之1第1項定有明文。查本件被告所犯刑法第320條
    第1項之罪，其法定刑並非最輕本刑為3年以上有期徒刑之罪
    ，且被告於本院96年 1月22日準備程式進行中，復就被訴之
    事實為有罪之陳述，經告知被告簡式審判程式之旨，被告及
    公訴人對於本件改依簡式審判程式審理均表示同意，是本院
    即依前揭刑事訴訟法規定，裁定本件進行簡式審判程式，附
    此敘明。
據上論斷，應依刑事訴訟法第273條之1第1項、第299條第 1項前
段，刑法第320條第1項、第2條第1項前段、修正前刑法第41條第
1 項前段、第51條第6款，刑法施行法第1條之1、第3條之1第3項
，罰金罰鍰提高標準條例第 1條前段、修正前罰金罰鍰提高標準
條例第2條，現行法規所定貨幣單位折算新臺幣條例第2條，判決
如主文。
本案經檢察官丙○○到庭執行職務。
中　　華　　民　　國　　96　　年　　1 　　月　　31　　日
　　　　　　　　        臺灣花蓮地方法院刑事第三庭
                            法　  官　  楊  仲  農
上列正本證明與原本無異。
如對本判決不服，應於送達後10日內，向本院提出上訴狀（應抄
附繕本）告訴人或被害人如對於本判決不服者，應具備理由請求
檢察官上訴，其上訴期間之計算係以檢察官收受判決正本之日期
為準。
                             書記官
中　　華　　民　　國　　96　　年　　2 　　月　　2 　　日
附錄本判決論罪之法律條文：
中華民國刑法第320條：
意圖為自己或第三人不法之所有，而竊取他人之動產者，為竊盜
罪，處五年以下有期徒刑、拘役或五百元以下罰金。
意圖為自己或第三人不法之利益，而竊佔他人之不動產者，依前
項之規定處斷。
前二項之未遂犯罰之。
附  表
編號 犯罪時間    犯罪地點     被害人  竊盜物品  變賣利得
                                             （新台幣）
一  95年6月某日  花蓮市自由   乙○○  腳踏車   已棄置
                 街工地               1部
二  95年7月初某  花蓮市○○路 甲○○  鋁門      800元
    日           6號                  4組
三  95年7月中旬  花蓮市○○路 甲○○  鋁門窗    280元
    某日         6號                  2組
四  95年8月底    花蓮縣吉安   丁○○  馬達      480元
    某日         鄉○○○○街           2組
                 164號
五  95年9月中   花蓮縣吉安    己○○  鋁門      120元
    旬某日      鄉○○街8號           4組
六  95年10月初某  花蓮市中華  庚○○  鋼筋       60元
    日19時許      路433巷13號         5公斤
